# 关于延长等待期对股份支付影响的判断

提问人：陈 小霖 32 时间：2021-09-07 11:23:00
想咨询一下陈版主和各位老师，假如公司是一个PRE IPO企业 在融资到上市的过程中授予员工股权激励，原定的服务期是 4 年，然后行权价是 1 块钱名义价格，可行权期为一年。现在两年过去了，公司将服务期限改到上市后的两年内，相当于延长了等待期，这个是不利于员工的。但是在公司融资过程中公司的估值持续上升。想问下等待期的变更会影响期权的公允价值么。打比方 18 年授予的期权我是根据 22 年预期的估值去计量授予日的公允价值。但是现在相当于在 21 年这个时点，打比方我预计 24 年上市， 26 年能行权， 26 年的预期估值是高于 22 年估值的。等待期的延长会不会影响期权公允价值的变动，从而变成有利修改呢。

回答人：chenyiwei
根据《企业会计准则讲解（ 2010 ）》P194：如果企业以不利于职工的方式修改了可行权条件，如延长等待期、增加或变更业绩条件（而非市场条件），企业在处理可行权条件时，不应当考虑修改后的可行权条件。
即，延长等待期不影响股份支付费用的摊销（仍继续在延长前的剩余等待期内摊销），但也不涉及对股份支付费用的重新计量。如有激励对象在原等待期届满后的额外延长的等待期内离职，导致其最终无法行权的，也不再冲回此前已确认的累计股份支付费用和资本公积。